【裁判字號】    98,裁,103
【裁判日期】    980115
【裁判案由】    進口貨物核定完稅價格
【裁判全文】
最  高  行  政  法  院  裁  定
                                       98年度裁字第103號
上  訴  人  台灣橫濱輪胎股份有限公司
代  表  人  甲○○○
訴訟代理人  李岳霖  律師
            楊宗翰  律師
被 上訴 人  財政部基隆關稅局
代  表  人  呂財益
上列當事人間進口貨物核定完稅價格事件，上訴人對於中華民國
95年8月17日臺北高等行政法院95年度訴字第220號判決，提起上
訴，本院裁定如下：
    主  文
上訴駁回。
上訴審訴訟費用由上訴人負擔。
    理  由
一、按對於高等行政法院判決之上訴，非以其違背法令為理由，
    不得為之，行政訴訟法第242條定有明文。依同法第243條第
    1項規定，判決不適用法規或適用不當者，為違背法令；而
    判決有同條第2項所列各款情形之一者，為當然違背法令。
    是當事人對於高等行政法院判決上訴，如依行政訴訟法第24
    3條第1項規定，以高等行政法院判決有不適用法規或適用不
    當為理由時，其上訴狀或理由書應有具體之指摘，並揭示該
    法規之條項或其內容；若係成文法以外之法則，應揭示該法
    則之旨趣；倘為司法院解釋或本院之判例，則應揭示該判解
    之字號或其內容。如以行政訴訟法第243條第2項所列各款情
    形為理由時，其上訴狀或理由書，應揭示合於該條項各款之
    事實。上訴狀或理由書如未依此項方法表明，或其所表明者
    與上開法條規定不合時，即難認為已對高等行政法院判決之
    違背法令有具體之指摘，其上訴自難認為合法。
二、本件上訴人對於高等行政法院判決上訴，係以：本件實無母
    公司日本橫濱橡膠株式會社（下稱日本橫濱）透過第三家公
    司（和泰汽車公司）居間向自己子公司即上訴人(下稱台灣
    橫濱)促銷購買產品之理。原判決非但誤認事實而曲解法令
    ，其判斷亦違經驗與論理法則。原審已肯認上訴人按進口
    FOB金額1%支付給和泰公司，由於有代理權授與之關係，固
    屬權利授與對價之性質，詎原審又稱「替代執行總輸入代理
    權之對價」，係屬使上訴人與日本橫濱公司之直接銷售交易
    得以達成之酬勞，具有居間報酬之法律性質，實有違誤。原
    審先肯認「總銷售代理權之再授與」部分，具有權利授與對
    價（即權利金）之性質，並非銷售佣金。嗣又認定系爭由上
    訴人按進口FOB金額1%支付給和泰公司之「全部款項」均應
    加計於完稅價格，是原審判決有理由矛盾之違法。被上訴人
    於原審關於日本橫濱公司、和泰公司及上訴人三者間實際權
    益關係之答辯前後矛盾，亦顯與事實不符，然原審未予釐清
    與說明，有判決不備理由之違法。被上訴人就此純屬代理權
    授與之國內交易等行為，亦絕無課予關稅之法律依據及理由
    ，遽為課稅處分，已嚴重違反租稅法定原則等語，為其理由
    。惟查原審判決業已敘明：按「從價課徵關稅之進口貨物，
    其完稅價格以該進口貨物之交易價格作為計算根據。」「前
    項交易價格，指進口貨物由輸出國銷售至中華民國實付或應
    付價格。」「進口貨物之實付或應付價格，如未計入下列費
    用者，應將其計入完稅價格：一、由買方負擔之佣金、手續
    費、容器及包裝費用。」為關稅法第29條第1項、第2項及第
    3項第1款所明定。本件依上訴人所提日本橫濱、和泰汽車公
    司及台灣橫濱（上訴人）於1997年7月1日在日本京都所訂立
    之代理店契約書之內容觀之，本件上訴人給付FOB價格1%之
    金額予和泰汽車公司固係作為和泰汽車公司將其擁有之總銷
    售代理權授予上訴人，以及由上訴人替代執行總輸入代理權
    之對價。但就總輸入代理權部分則係由上訴人替代執行，亦
    即該總輸入代理權部分，和泰汽車公司僅係同意由上訴人替
    代執行，總輸入代理權仍屬於和泰汽車公司，其並未將總輸
    入代理權授予上訴人，本件上訴人給付和泰汽車公司之FOB
    價格1%金額，係上訴人經由和泰汽車公司以其與日本橫濱公
    司總輸入代理權同意由上訴人代行之媒介，和泰汽車公司屬
    上訴人與日本橫濱公司就系爭貨品訂約媒介、協助完成銷售
    交易之居間法律地位，上訴人並非取得日本橫濱公司在國內
    地區之總輸入代理權，不能謂上訴人給付予和泰汽車公司之
    FOB價格1%金額係授與代理權之權利金。因此，系爭上訴人
    於94年2月8日至94年3月31日間進口16批貨物FOB金額加計1%
    之總額即屬上訴人以其名義向日本橫濱公司進口貨物由輸出
    國日本銷售至中華民國實付或應付之價格。而和泰汽車公司
    對上訴人向日本橫濱公司直接交易進口系爭貨品既屬居間性
    質，則上訴人所給付上述貨物進口FOB金額1%即屬由買方即
    上訴人負擔之佣金性質。從而被上訴人將上訴人按進口發票
    金額FOB1%支付予和泰汽車公司之佣金加計於系爭貨物完稅
    價格，於法並無不合等情甚詳。上訴意旨所陳上述理由，無
    非係就原審取捨證據、認定事實之職權行使，指摘其為不當
    ，並就原審已論斷者，泛言其論斷矛盾及違反租稅法定原則
    ，而未具體表明合於不適用法規、適用法規不當、或行政訴
    訟法第243條第2項所列各款之情形，難認對該判決之如何違
    背法令已有具體之指摘。依首揭說明，應認其上訴為不合法
    。
三、據上論結，本件上訴為不合法，依行政訴訟法第249條第1項
    前段、第104條、民事訴訟法第95條、第78條，裁定如主文
    。
中    華    民    國    98    年    1     月    15    日
                    最高行政法院第七庭
                        審判長法官  藍  獻  林
                              法官  廖  宏  明
                              法官  張  瓊  文
                              法官  姜  素  娥
                              法官  林  文  舟
以  上  正  本  證  明  與  原  本  無  異
中    華    民    國    98    年    1     月    15    日
                              書記官  彭  秀  玲


司法院資訊處製作；財團法人民間司法改革基金會備份。
